臺灣臺南地方法院刑事判決　　　　　　 96年度簡上字第135號
上　訴　人　乙○○
即　被　告
上列上訴人因被訴竊佔案件，不服本院中華民國96年3月6日96年
度簡字第232號第一審簡易判決（聲請簡易判決處刑案號：95年
度偵字第13493號）提起上訴，本院管轄之第二審合議庭判決如
下：
    主  文
原判決撤銷。
乙○○意圖為自己及他人不法之利益，而竊佔他人之不動產，處
拘役伍拾日，如易科罰金，以銀元參佰元即新臺幣玖佰元折算壹
日。減為拘役貳拾伍日，如易科罰金，以銀元參佰元即新臺幣玖
佰元折算壹日。緩刑貳年。
    事  實
一、乙○○明知如附表所示台南市○○區○○段635-6、661-3號
    地號土地上Ａ、Ｂ二部分（面積分別為0.032081、0.000744
    公頃），係國有土地，詎其竟意圖為自己及他人不法之利益
    ，自民國92年起，即擅在上址搭建鐵棚而予以佔用，藉以供
    己及鄰人聚會休憩使用，嗣經財政部國有財產局台南區辦事
    處人員於95年5月17日至現場勘查發現，乃報警處理，始知
    上情。
二、案經財政部國有財產局臺灣南區辦事處訴由臺南市警察局第
    三分局報請臺灣臺南地方法院檢察署檢察官偵查後聲請簡易
    判決處刑。
    理  由
一、上開事實，業據被告乙○○坦承不諱，核與告訴代理人孫嘉
    麟及甲○○指訴情節相符，並有現場照片數張及國有土地勘
    （清）查表─使用現況圖、土地謄本、地籍圖、檢察官勘驗
    筆錄、台南市安南地政事務所95年12月14日安南地所二字第
    0950011698號函文（附土地複丈成果圖）各乙份附卷可稽，
    本件事證明確，被告犯行應可認定。
二、核被告所為，係犯刑法第320條第2項之竊佔罪。原審以被告
    罪證明確，依刑事訴訟法第449條第1項前段、第454條第2項
    ，刑法第2條第1項前段、第320條第2項、修正前刑法第41條
    第1項前段，刑法施行法第1條之1，廢止前罰金罰鍰提高標
    準第2條逕以簡易判決處被告拘役50日，併諭知易科罰金之
    折算標準，固非無見。惟被告行為後中華民國96年罪犯減刑
    條例於96年7月16日起施行。被告犯罪在96年4月24日以前，
    依中華民國96年罪犯減刑條例第2條第1項第3款、第7條之規
    定，應將其宣告刑減2分之1，原判決未及審酌前開減刑事由
    。上訴人上訴指其業已拆除，原審量刑過重雖無理由，惟原
    審判決既有前開未及審酌之處，自應由本院予以撤銷改判。
    爰審酌被告並無前科犯行，犯罪之動機在於供自己及社區居
    民使用、竊佔之時間、面積、對告訴人所生損害及其犯後坦
    承犯行，已拆除所搭鐵架，並按月賠付國有財產局等一切情
    狀，量處如主文第二項所示之宣告刑，並依中華民國96年罪
    犯減刑條例第2條第1項第3款、第7條第1、2項、第9條規定
    ，將其宣告刑減2分之1如主文所示，並諭知易科罰金折算之
    標準。另按被告行為後，刑法部分條文業於94年1月7日經立
    法院三讀修正，而經總統於94年2月2日公布，並於95年7月1
    日施行。而新修正之刑法第2條第1項規定：「行為後法律有
    變更者，適用行為時之法律。但行為後之法律有利於行為人
    者，適用最有利於行為人之法律」。修正後之刑法第41條第
    1項前段規定：「犯最重本刑為5年以下有期徒刑以下之刑之
    罪，而受6個月以下有期徒刑或拘役之宣告者，得以新臺幣
    一千元、二千元或三千元折算一日，易科罰金。」，但依據
    舊法及修正前罰金罰鍰提高標準條例第二條前段（現已廢止
    ）規定，被告行為時易科罰金折算標準，應以銀元三百元折
    算一日，經折算為新臺幣後，即以新臺幣九百元折算為一日
    。比較修正前後之易科罰金折算標準，修正後之規定並未較
    有利於被告，應依刑法第2條第1項前段規定，適用被告行為
    時即修正前刑法第41條第1項前段規定，定其折算標準。再
    查被告前未曾因故意犯罪受有期徒刑以上刑之宣告，有臺灣
    臺南地方法院檢察署刑案資料查註紀錄表及臺灣高等法院被
    告全國前案紀錄表各1紙在卷可按，其犯罪後已知己非，自
    行拆除所搭鐵棚，且願意賠償國有財產局所受損害，此經告
    訴代理人甲○○到場陳述明確，本院認其經此科刑教訓後，
    當知警惕，無再犯之虞，因認其所受宣告之刑，以暫不執行
    為適當，爰併予宣告緩刑2年，而啟自新。
三、被告經合法傳喚，於審判期日無正當理由不到庭，爰不待其
    陳述，逕行判決。
四、據上論斷，應依刑事訴訟法第455條之1第1項、第3項、第
    369條第1項前段、第371條、第364條、第299條第1項前段，
    刑法第2條第1項前段、第320條第2項、第41條第1項前段（
    修正施行前）、第74條第1項第1款，刑法施行法第1條之1，
    罰金罰鍰提高標準條例第2條（廢止前），中華民國96年罪
    犯減刑條例第2條第1項第3款、第7條第1、2項、第9條判決
    如主文。
本案經檢察官丙○○到庭執行職務。
中　　華　　民　　國　　96　　年　　8 　　月　　29　　日
  　　    刑事第十三庭  審判長法  官  陳振謙
          　　　　　　　　　　法　官  鍾邦久
　　　　　          　　　　　法　官  蔡直青
以上正本證明與原本無異。
不得上訴。
　　　　　　　　　　　　　　　書記官  黃雅雲
中　　華　　民　　國　　96　　年　　8 　　月　　29　　日
附錄所犯法條：
中華民國刑法第320條第2項
意圖為自己或第三人不法之利益，而竊佔他人之不動產者，依前
項之規定處斷。
